【裁判字號】    90,易,3244
【裁判日期】    901227
【裁判案由】    傷害
【裁判全文】
臺灣臺中地方法院刑事判決                          九十年度易字第三二四四號
    公  訴  人  台灣台中地方法院檢察署檢察官
    被      告  丙○○
右列被告因傷害案件，經檢察官提起公訴（九十年度偵字第一三一三三號），本院判
決如左：
    主  文
丙○○共同傷害人之身體，處有期徒刑拾月。
    事  實
一、丙○○於民國（下同）九十年五月十九日（起訴書誤載為同年月二十一日）下午
    二時二十分許，在台中市○區○○里○○街一三八巷二十五號，與甲○○因打麻
    將發生爭執，甲○○當場翻桌離去，約五分鐘後丙○○亦離去，大約十分鐘後，
    甲○○返回前址，丙○○亦找另二位姓名年籍不詳之成年男子返回前址，見甲○
    ○在該處，即由丙○○及另兩位不詳姓名之男子萌生共同傷害甲○○之犯意聯絡
    ，分持尖刀及棍棒等物，朝甲○○身上砍擊，致甲○○受有左肱骨頸粉碎性骨折
    、背部切割傷兩處（各為二Ｘ一公分、四Ｘ０．五公分）、左尺骨莖突骨折、左
    手腕切割傷（三Ｘ二公分）合併伸腕尺側肌腱部分斷裂之傷害。
二、案經甲○○訴請台中市警察局第三分局移送台灣台中地方法院檢察署檢察官偵查
    起訴。
    理    由
一、訊據被告丙○○矢口否認有率眾毆打甲○○之犯行，辯稱：是甲○○拿鋁棒毆打
    伊，伊並未反擊云云，惟查右揭事實業據告訴人甲○○於偵審中指訴歷歷，核與
    現場目擊證人乙○○於警訊中證述之情節相符，證人乙○○雖於本院審理時結證
    稱：伊只見到丙○○與另二位不詳姓名之男子追著甲○○出去，並沒有看到渠等
    拿何武器，也沒有看到甲○○遭毆擊之情形云云，惟查被告於前揭時地遭甲○○
    以鋁棒攻擊後，幾分鐘後帶著二位成年男子到被毆打之現場，並有追逐甲○○之
    動作，嗣後甲○○並受有前開傷害，有台中澄清醫院診斷證明書一紙附卷可憑，
    堪信告訴人指稱伊係遭被告及另二位男子共同毆打成傷等語，可以採信，被告傷
    害犯行，可以認定。
二、核被告丙○○所為係犯刑法第二百七十七條第一項之傷害罪，被告與另二位不詳
    姓名之成年男子有犯意聯絡與行為分擔，應論以共同正犯。爰審酌被告有賭博等
    不良素行，傷害他人之手段殘暴且告訴人受傷嚴重，本案係因賭博產生恩怨進而
    鬥毆，被告本身亦受有傷害及犯後飾卸狡辯等一切情狀，量處如主文所示之刑。
據上論斷，應依刑事訴訟法第二百九十九條第一項前段、刑法第二十八條、二百七十
七條第一項，罰金罰鍰提高標準條例第一條前段，判決如主文。
中    華    民    國      九十      年       十二      月     二十七    日
                              臺灣臺中地方法院刑事第二庭
                                    法  官  陳 如 玲
右正本證明與原本無異。
如不服本判決，應於判決送達後十日內向本院提出上訴狀，上訴於臺灣高等法院臺中
分院( 須附繕本 )。
                                    書記官
中    華    民    國      九十      年       十二      月     二十八    日
附錄本案論罪科刑法條全文
刑法第二百七十七條第一項傷害人之身體或健康者，處三年以下有期徒刑、拘役或一
千元以下罰金。


司法院資訊處製作；財團法人民間司法改革基金會備份。
